臺灣高等法院臺南分院刑事判決　　　　100年度上訴字第700號
上　訴　人
即　被　告　楊昆衡
選任辯護人　王英傑律師
上列上訴人因毒品危害防制條例案件，不服臺灣雲林地方法院
100年度訴字第135號中華民國100年5月24日第一審判決（起訴
案號：臺灣雲林地方法院檢察署100年度偵字第38號），提起上
訴，本院判決如下：
    主  文
原判決撤銷。
楊昆衡犯如本判決附表一編號１至１０所示各罪，均累犯，各處如
本判決附表一編號１至１０所示之宣告刑，應執行有期徒刑肆年陸
月。扣案之NOKIA廠牌行動電話壹支（含搭配使用之門號0000000
000號晶片卡壹張）沒收。未扣案之販賣第二級毒品所得共計新
臺幣壹萬元沒收，如全部或一部不能沒收時，以其財產抵償。
    事  實
一、楊昆衡有傷害、過失傷害前案紀錄，其於民國97年所犯過失
    傷害案件，經臺灣雲林地方法院以98年交易字第10號判處有
    期徒刑4月，經本院以98年度交上易字第403號判處上訴駁回
    確定，於99年5月25日易科罰金執行完畢（構成累犯）。詎
    其仍不知悔改，明知甲基安非他命屬毒品危害防制條例第2
    條第2項第2款所明定管制之第二級毒品，未經許可，不得非
    法持有、販賣，楊昆衡基於販賣第二級毒品甲基安非他以營
    利之意圖，由楊昆衡持其所有之NOKIA廠牌之行動電話1支（
    搭配使用門號0000000000號，含晶片卡）為對外聯絡販賣甲
    基安非他命之工具，以如附表一編號1.至10.所示之時間、地
    點及方式，分別販賣第二級毒品甲基安非他命予黃小琪7次
    、林心怡2次、林心怡及林志遠1次，共10次，各次收得價款
    新臺幣（下同）1,000元，合計販毒所得10,000元（各次販
    賣對象、時間、地點、方式詳如附表一編號1.至10.所示）。
二、嗣經檢警依臺灣雲林地方法院核發之通訊監察書，對於行動
    電話門號0000000000號電話號碼實施通訊監察，並持搜索票
    至雲林縣崙背鄉阿勸村阿勸47號之9進行搜索，當場扣得楊
    昆衡所有供販賣甲基安非他命所用之NOKIA廠牌行動電話1支
    （含門號0000000000號晶片卡1張），始循線查獲上情。案
    經臺灣雲林地方法院檢察署檢察官指揮雲林縣警察局北港分
    局偵查起訴。
    理  由
壹、證據能力方面
    按被告以外之人於審判外之言詞或書面陳述，除法律有規定
    者外，不得作為證據，刑事訴訟法第159條第1項定有明文。
    次按被告以外之人於審判外之陳述，雖不符刑事訴訟法第
    159條之1至之4之規定，而經當事人於審判程序同意作為證
    據，法院審酌該言詞陳述或書面陳述作成時之情況，認為適
    當者，亦得為證據，刑事訟訴法第159條之5第1項定有明文
    。本判決所引用下述具傳聞性質之供述證據及非供述證據，
    經本院於準備程序及言詞辯論期日提示被告、辯護人、檢察
    官，均表示同意作為證據（見本院卷第43、62-63頁），本
    院審酌該等證據之取得過程並無瑕疵，與本案待證事實間復
    具有相當之關聯性，自得採為證據。
貳、認定事實所憑證據之理由
一、訊據被告於本院審理中坦承本判決附表一編號１至１０所示各
    次販賣甲基安非他命之犯行，且經其於偵訊坦承附表一編號
    1.3.4.6.7.8.9.10.所示各次甲基安非他命之事實（見99年他
    字第880號卷《下稱他卷》第242-243、247、283頁、本院卷
    第65-66頁），核與證人即購毒者黃小琪（見他卷第29、31
    、35-37、87-107、303-305頁、原審卷(一)第70-84頁）、林
    心怡（見他卷第263-265、271、295-297頁、原審卷(一)第85-
    87頁）、林志遠（見他卷第124-125、141、315頁、原審卷
    第91頁）等人於警詢、偵訊及原審證述其向被告購買甲基安
    非他命之情節相符，並有臺灣雲林地方法院99年聲監字第50
    6號、99年聲監續字第458號通訊監察書（見警卷第59-62 頁
    ）、被告持用行動電話門號0000000000號之申登者資料（見
    99年聲監字第856號卷第27頁），上開行動電話門號與證人
    即購毒者黃小琪、林心怡、林志遠聯絡購毒事宜之通訊監察
    譯文（見他卷第45、49、51、59、61、63、69、73、75、81
    、133、264-266頁、警卷第162頁、99年聲監字第939號卷第
    45、132頁）、搜索票、搜索扣押筆錄、扣押物品目錄表（
    見他卷第215、221-231頁）附卷可憑，復有被告持用之NOKI
    A廠牌行動電話1支（含門號0000000000號晶片卡1張）扣案
    為證。被告自白其就本判決附表一編號１至１０販賣甲基安非
    他命予證人黃小琪7次、證人林心怡2次、證人林心怡及林志
    遠1次，共10次之事實，與本院上開調查證據結果相符，自
    堪信為真實。又被告與證人黃小琪、林心怡、林志遠於歷次
    陳述中，雖係提及被告販賣「安非他命」，惟本院參酌安非
    他命在國內取得不易，施用情形較少，此有法務部調查局93
    年5月4日科壹字第09362413980號函足參（見法官辦理刑事
    案件參考手冊(一)第168頁），是被告販賣予購毒者即證人黃
    小琪、林心怡、林志遠之毒品應為「甲基安非他命」，而非
    「安非他命」，應可認定。
二、按販賣毒品之所謂販賣行為，係行為人基於營利之目的，而
    販入或賣出毒品而言，販賣毒品者，其主觀上須有營利之意
    圖，且客觀上有販賣之行為，即足構成，至於實際上是否已
    經獲利，則非所問，即於有償讓與他人之初，係基於營利之
    意思，並著手實施，而因故無法高於購入之原價出售，最後
    不得不以原價或低於原價讓與他人時，仍屬販賣行為，必始
    終無營利之意思，以原價或低於原價有償讓與他人，方難謂
    為販賣行為，而僅得以轉讓罪論處（最高法院93年度臺上字
    第1651號、94年度臺上字第5317號判決意旨分別參照）。毒
    品危害防制條例所規定之販賣毒品罪，雖未明示「營利之意
    圖」為其犯罪構成要件，然「販賣」一語，在文義解釋上當
    然已寓含有買賤賣貴，而從中取利之意思存在，且從商業交
    易原理與一般社會觀念而言，販賣行為在通常情形下，仍係
    以牟取利益為其活動之主要誘因與目的。甲基安非他命物稀
    價昂，取得不易，且為政府嚴予查緝之違禁物，販賣者刑責
    綦重，苟無利可圖，衡情應無甘冒被查緝之危險而平價無端
    轉交。次按，毒品並無公定之價格，不論任何包裝，均可任
    意分裝增減分量，而每次買賣之價量，亦可能隨時依雙方間
    之關係深淺、資力、需求量及對行情之認知、來源是否充裕
    、查緝是否嚴緊，購買者被查獲時供述購買對象之可能性風
    險之評估等而異其標準，非可一概而論。販賣之利得除經坦
    承犯行或價量俱臻明確外，委難察得實情；惟販賣者從價差
    或量差中牟利方式雖異，但其意圖營利之非法販賣行為則同
    一。是除非別有事證，足認係按同一價量委買、轉售或無償
    贈與，確未牟利外，尚難執此遽認非法販賣之證據有所未足
    ，致使知過坦承者難辭重典，飾詞否認者反得僥倖，而失情
    理之平。被告與購毒者即證人黃小琪、林心怡、林志遠，非
    親非故，倘非有利可圖，被告絕無平白甘冒被查緝重罰之高
    度風險，而願冒被查緝之風險，堪認被告購入之甲基安非他
    命之價格必較其販出之價格為低而有從中牟取差額利潤之意
    圖及事實，應可認定。綜上所述，被告所為本判決附表一編
    號１至１０販賣甲基安非他命犯行，事證明確，洵堪認定，應
    依法論科。
三、公訴人雖於起訴書附表編號4.6.之犯罪事實（即本判決附表
    一編號4.6.之犯罪事實），分別將本判決附表三編號1.2.之
    通訊時間列入其中，惟據證人黃小琪於偵查中證稱：（檢察
    官提示附表三編號1.通訊監察譯文）於同一天晚上，因為我
    先生出去，我心情又不太好，所以我就打電話給被告，約在
    我家後面鄰居家後巷的樓梯附近路燈下，拿500元給被告，
    被告拿安非他命給我。（檢察官提示附表三編號2.通訊監察
    譯文）我問被告還有沒有在千美汽車旅館，我想找他吸免錢
    的，被告說還在，所以我又去千美汽車旅館找他，他在旅館
    內免費請我施用1次等語（見他字卷第99、105頁）。而起訴
    書附表編號4.（即本判決附表一編號4.）之犯罪事實係被告
    於99年9月27日在雲林縣虎尾鎮持法媽祖宮旁以1,000元之價
    格販賣甲基安非他命予證人黃小琪，起訴書附表編號6.（即
    本判決附表一編號6.）之犯罪事實係被告於99年10月6日在
    雲林縣土庫鎮千美汽車旅館以1,000元之價格販賣甲基安非
    他命予證人黃小琪，並非就被告於99年9月27日在證人黃小
    琪住家後面鄰居家後巷的樓梯附近路燈下，以500元之價格
    販賣甲基安非他命，以及於99年10月6日在千美汽車旅館無
    償轉讓甲基安非他命與黃小琪施用之犯罪事實起訴，是證人
    黃小琪於偵查中所為前揭指證，並非起訴效力所及，非本院
    得併予審理範圍，併予敘明。
四、被告及其辯護人雖辯稱：被告於99年12月15日偵訊時供出毒
    品甲基安非他命來源為「張陰石」及綽號「弟弟」，並告知
    警方綽號「弟弟」之行動電話門號4支供警方查證乙節，經
    查，被告於99年12月15日警詢筆錄供稱甲基安非他命係向綽
    號「波仔」購得，惟未能具體指出綽號「波仔」之住處、聯
    絡方式及其他可續追查之線索，至今警方並無查獲被告所供
    述綽號「波仔」之人；又被告於移送地檢署時，另供稱甲基
    安非他命係向綽號「弟弟」購得，並提供綽號「弟弟」使用
    之行動電話門號供查證，惟經警方追查結果，該行動電話門
    號均係使用「王八機」而無法查證使用者，故未因而破獲綽
    號「弟弟」之人等情，此有雲林縣警察局北港分局100年8月
    17日雲警港偵字第10000009544號函及本院公務電話查詢紀
    錄附卷可參（見本院卷第52、60頁），足見檢警並未因被告
    之供述，而查獲毒品來源，被告並無毒品危害防制條例第17
    條第1項之減刑事由。
參、論罪科刑之理由
一、核被告就本判決附表一編號１至１０各次販賣甲基安非他命之
    行為，均係犯毒品危害防制條例第4條第2項之販賣第二級毒
    品罪。被告販賣而持有第二級毒品甲基安非他命之低度行為
    ，為販賣之高度行為所吸收，不另論罪。被告所犯販賣甲基
    安非他命10罪，犯意各別，行為互殊，應予分論併罰。
二、累犯之適用
    被告於97年所犯過失傷害案件，經臺灣雲林地方法院以98年
    交易字第10號判處有期徒刑4月，經本院以98年度交上易字
    第403號判處上訴駁回確定，於99年5月25日易科罰金執行完
    畢，此有臺灣高等法院被告前案紀錄表附卷可參，被告於前
    案執行完畢後5年內故意再犯本案有期徒刑以上之罪，應各
    論以累犯，惟販賣第二級毒品法定刑為無期徒刑部分，依法
    不得加重外，其餘應各依刑法第47條第1項規定加重其刑。
三、毒品危害防制條例第17條第2項規定之適用
  (一)被告於偵訊坦承本判決附表一編號1.3.4.6.7.8.9.10.販賣甲
    基安非他命犯行，並於本院審理坦承本判決附表一編號1.至
    10.販賣甲基安非他命之犯罪事實（見99年他字第880號卷《
    下稱他卷》第242-243、247、283頁、本院卷第65-66頁），
    是被告就附表一編號1.3.4.6.7.8.9.10.之犯行，於偵查及審
    判中均自白，合於毒品危害防制條例第17條第2項之規定，
    應依法減輕其刑。
  (二)按毒品危害防制條例第17條第2項規定：「犯第4條至第8條
    之罪於偵查及審判中均自白者，減輕其刑。」其立法理由謂
    ：「又為使製造、販賣或運輸毒品案件之刑事訴訟程序儘早
    確定，並鼓勵被告自白認罪，以開啟其自新之路，爰對製造
    、販賣、運輸毒品者，於偵查及審判中均自白時，亦採行寬
    厚之刑事政策，爰增訂第2項規定。」依其立法意旨，乃為
    鼓勵被告自白，俾使販毒等案件早日確定，以開啟其自新之
    路，而增訂本條文，所著重者，乃「鼓勵被告自白認罪，以
    開啟其自新之路」（最高法院99年度台上字第815號判決意
    旨參照）。又一般而言，必須於偵查及審判中皆行自白，始
    有適用，缺一不可。但如檢察官未行偵訊，即依其他證據資
    料逕行起訴，致使被告無從充足此偵查中自白之要件，當然
    影響是類重罪案件被告可能得受減刑寬典處遇之機會與權益
    ，無異剝奪其訴訟防禦權，難謂已經遵守憲法第8條所要求
    並保障之正當法律程序規範意旨；於此特別情形，自應解為
    所稱偵查中自白，僅指在偵查中，經進行訊問被告（行為人
    ）之查證程序，而其坦白承認者而言，不包含未行偵訊，即
    行結案、起訴之狀況。從而，就此例外情況，祇要審判中自
    白，仍有上揭減刑寬典之適用，俾符合該條項規定之規範目
    的。然此與刑法第59條之犯情可憫，減輕其刑之立法趣旨並
    非相同，不宜比附援引、混為一談（最高法院100年台上字
    第654號判決意旨參照）。被告在警詢及偵訊程序，員警及
    檢察官均未就本判決附表一編號2.之犯罪事實訊問被告，檢
    察官乃依卷證資料逕行起訴，致被告未能在警詢及偵訊就此
    部分有自白之機會，被告既已於本院審理中自白此部分事實
    ，依上開說明，被告就本判決附表一編號2.之犯行，應有毒
    品危害防制條第17條第2項之適用。
  (三)至本判決附表一編號5.之犯罪事實，雖檢察官於偵訊中並未
    訊問被告此部分犯行，惟員警已於99年12月15日警詢時提示
    附表二編號5.其中99年9月30日3時11分通訊監察譯文及99年
    9月30日3時16分簡訊予被告表示意見，並詢問該通話內容及
    簡訊是否聯絡販賣甲基安非他命予證人黃小琪，經被告否認
    犯行（見他卷第157頁），按警方之調查程序係受檢察官指
    揮而為，亦屬偵查程序之一部，被告既於警詢時否認此部分
    犯行，足見已予被告在偵查中自白之機會，並無影響此被告
    可能得受減刑寬典處遇之機會與權益，剝奪其訴訟防禦權之
    情事，難認被告符合偵查中自白之規定，被告雖於本院審理
    中自白此部分事實，仍無毒品危害防制條第17條第2項之適
    用。
四、刑法第59條之適用：
  (一)被告及其辯護人辯稱：被告販賣第二級毒品對象僅有友人黃
    小琪、林心怡2人，其動機係為供己繼續施用，非單純出於
    意圖營利，且每次販賣得款1,000元，數量輕微，所得不多
    ，係零星販賣，顯與大量販賣予不特定多數人施用以牟取暴
    利之大盤或中盤有別，危害社會之程度亦有別，犯罪所生危
    害非重，其犯罪情狀顯可憫恕，若科以法定最輕刑度，猶嫌
    過重，應依刑法第59條減輕其刑等語。
  (二)本判決附表一編號1.2.3.4.6.7.8.9.10.犯行部分：
    按依刑法第59條酌量減輕其刑，必於犯罪之情狀，在客觀上
    足以引起一般同情，認為即予宣告法定最低度刑期，猶嫌過
    重者，始有其適用。至於犯後態度、犯罪所得之多寡，原屬
    刑法第57條第1款「犯罪之動機、目的」及第9款「犯罪所生
    之危害或損害」、第10款「犯罪後態度」等科刑輕重標準應
    斟酌之範圍，單憑犯罪後態度及犯罪所得之多寡，尚非得執
    為適用刑法第59條酌量減輕其刑之依據。被告所犯販賣第二
    級毒品之法定刑為「處無期徒刑或七年以上有期徒刑，得併
    科新臺幣一千萬元以下罰金」，被告就附表一編號1.至4.及
    編號6.至10.之犯行已於偵審中自白，已依毒品危害防制條例
    第17條第2項減輕其刑，是其所犯販賣第二級毒品犯行，其
    法定最低度刑已由原來之7年以上有期徒刑可減至3年6月以
    上有期徒刑。被告雖於本院坦承販賣第二級毒品犯行，勇於
    認錯承擔罪責，態度可取，但就其犯罪情節而言難謂輕微，
    且依犯罪當時並無特殊之原因與環境，且在客觀上難認足以
    引起一般同情，認為宣告法定最低度刑期3年6月，猶嫌過重
    ，而顯然可憫之情狀，是被告所犯附表一編號1.至4.及編號
    6.至10.販賣第二級毒品各次犯行，已不符合處以法定最低度
    刑3年6月以上，仍嫌過苛，於客觀上足以引起一般人之同情
    ，顯有情輕法重，而犯罪情狀堪可憫恕之情事，爰不應依刑
    法第59條之規定酌減其刑。
  (三)附表一編號5.犯行部分：
    按販賣第二級毒品罪之法定刑為「處無期徒刑或7年以上有
    期徒刑，得併科新台幣一千萬元以下罰金」，然同為販賣第
    二級毒品之人，其原因動機不一，犯罪情節未必盡為相同，
    其販賣行為所造成危害社會之程度亦屬有異，法律科處此類
    犯罪，所設之法定最低本刑卻同為「7年以上有期徒刑，得
    併科1千萬元以下罰金」，不可謂不重，自非不可依客觀之
    犯行與主觀之惡性二者加以考量其情狀是否有可憫恕之處，
    適用刑法第59條之規定酌量減輕其刑，期使個案裁判之量刑
    能斟酌至當，符合比例原則。被告於為警查獲後，經採集其
    尿液檢驗結果，呈甲基安非他命陽性反應，此有雲林縣警察
    局北港分局查獲毒品案件嫌犯尿液真實姓名對照表、詮昕科
    技股份有限公司濫用藥物尿液檢驗報告附卷可考（見原審卷
    (一)第24-29頁），足見其染有施用毒品之惡習，其所犯本案
    之販賣次數10次，每次販賣所收取對價1,000元，販賣對象
    僅有黃小琪、林心怡、林志遠3人，堪信其係意圖販賣甲基
    安非他命從中賺取差額利潤圖利，以滿足其自身購買毒品供
    己施用之支出，其所生危害顯與大盤或中盤毒梟大量販賣予
    不特定多數人施用以牟取暴利有別，依最輕本判為有期徒刑
    7年以上之法定刑，不免有情輕法重之情形，其犯罪情狀顯
    可憫恕，應依刑法第59條之規定減輕其刑。
五、被告上開加重及減輕之事由，爰依法先加重後減輕。
肆、撤銷改判之理由
一、原判決就被告販賣甲基安非他命犯行，事證明確，予以論罪
    科刑，固非無據。惟：(一)被告已於本院坦承犯行，原判決未
    及就本判決附表一編號1.2.3.4.6.7.8.9.10.之犯行，依毒品
    危害防制條例第17條第2項之規定減輕其刑，尚有未合。(二)
    原判決未就附表一編號5.之犯行，依刑法第59條之條規酌減
    其刑，亦有未洽。被告提起上訴，指摘原判決未就各次犯行
    依毒品危害防制條例第17條第2項、刑法第59條之規定減輕
    其刑，關於原判決就附表一編號5.未依毒品危害防制條例第
    第17條第2項之規定減輕其刑，就附表一編號1.2.3.4.6.7.
    8.9.10.未適用刑法第59條之規定減輕其刑，上訴意旨固無理
    由，惟原判決既前有前開可議之處，自屬無法維持，應由本
    院予以撤銷改判。又原判決附表一編號1.至10.所示之罪既經
    撤銷改判，其所定應執行刑，即失所附麗，應併予撤銷，以
    期適法。
二、本院審酌：被告有傷害、過失傷害前案紀錄，此有臺灣高等
    法院被告前案紀錄表1份在卷可參，素行非佳，正值壯年，
    四肢健全，不思以正當管道賺取金錢，竟為圖賺取不法利益
    ，販賣第二級毒品，以戕害國人身心健康之犯罪方式牟利，
    增加毒品在社會流通之危險性，且令施用毒品者沉迷於毒癮
    ，無法自拔，輕則戕害個人身心，重則因缺錢購毒而引發各
    式犯罪，殊不可取，但念及被告販售毒品對象僅有3人，各
    次交易金額均為1,000元，數量非鉅，獲利難認豐碩，應係
    零星販賣，而與大量販賣牟利之「大盤」或「中盤」有別，
    並兼衡被告已於本院坦承犯行，顯有悔意之犯後態度，及其
    自述家中有父母親、太太、3個小孩之家庭狀況、大專畢業
    之智識程度、先前在台塑六輕當監工之工作等一切情狀，分
    別量處如本判決附表一編號１至１０「所犯罪名、所處之主刑
    及從刑」欄所示之刑，以示儆懲。
伍、定應執行之刑
一、按法律上屬於自由裁量之事項，並非概無法律性之拘束。法
    院就自由裁量權之行使，除不得逾越法律所規定範圍之外部
    性界限外，尚應受比例原則、公平正義原則之規範，謹守法
    律秩序之理念，體察法律之規範目的，使其結果實質正當，
    合於裁量之內部性界限，俾與立法本旨相契合。刑法第51條
    第5款規定數罪併罰，宣告多數有期徒刑者，應於各刑中之
    最長期以上，各刑合併之刑期以下，定其應執行之刑期，但
    不得逾30年，其就數罪併罰，固非採併科主義，而係採限制
    加重主義，就俱罰各罪中，以最重之宣告刑為基礎，由法院
    參酌他罪之宣告刑，裁量加重定之，且不得逾法定之30年最
    高限制，此即外部性界限。然上揭定其應執行刑，既屬刑法
    賦予法院自由裁量之事項，其應受內部性界限之拘束，要屬
    當然。而刑法修正將連續犯、常業犯規定悉予刪除，考其立
    法目的，係基於刑罰公平原則考量，杜絕僥倖犯罪心理，並
    避免鼓勵犯罪之誤解，乃改採一行為一罪一罰。是定其刑期
    時，除仍應就各別刑罰規範之目的、輕重罪間體系之平衡、
    整體犯罪非難評價、各行為彼此間之偶發性、與被告前科之
    關聯性、各行為所侵害法益之專屬性或同一性、數罪對法益
    侵害之加重效應、罪數所反映之被告人格特性與犯罪傾向、
    社會對犯罪行為處罰之期待等，為綜合判斷外，尤須參酌上
    開實現刑罰公平性，以杜絕僥倖、減少犯罪之立法意旨，為
    妥適之裁量，倘違背此內部性界限，即屬權利濫用之違法（
    最高法院96年度臺上字第7583號判決意旨參照）。次按刑事
    審判旨在實現刑罰權之分配的正義，故法院對有罪被告之科
    刑及定執行刑，應符合罪刑相當之原則，使輕重得宜，罰當
    其罪，以契合社會之法律感情，並期使個案在執行刑之量定
    上，不會有差異過大之失衡，以符合刑罰平等原則。復按數
    罪併罰定其應執行刑期時，應就各別刑罰規範之目的、輕重
    罪間體系之平衡、整體犯罪非難評價、各行為彼此間之偶發
    性、與被告前科之關聯性、各行為所侵害法益之專屬性或同
    一性、數罪對法益之影響綜合予以考量。
二、本院審酌被告之犯罪情節，並斟酌刑法第57條所列之各款情
    狀，認被告本判決附表一編號1.至10.所示之各次犯行，經分
    別宣告如附表一編號1.至10.所示之宣告刑，參酌被告犯罪行
    為之情節、次數，及其自身亦有施用毒品之惡習，其每次販
    賣數量及所得不多，雖其犯罪手段惡性不小，但已反映在宣
    告刑之量處內，自不能再重複評價，並綜合考量前述刑罰之
    內部界限原則，另斟酌被告本判決附表一編號1.至10.所示各
    次販賣第二級毒品罪，固因刑法修正將連續犯規定悉予刪除
    ，須一行為一罪一罰，但就被告犯罪行為之類型，係基於同
    一刑罰之規範目的且行為所侵害法益具有同一性，其定執行
    刑乃為數罪對法益侵害之加重效應，基於上述考量，一般實
    務上對於具有修法前連續犯一罪之情形，其定執行刑之量定
    ，較為寬鬆，大多參酌其各次犯行之最長刑期，依其次數再
    酌增而量定其刑，認被告定應執行有期徒刑4年6月，即足以
    實現刑罰權之公平正義，符合罪刑相當及比例原則，使其輕
    重得宜，罰當其罪，並符合各個個案在量定刑罰之平等原則
    。
陸、沒收
    扣案NOKIA廠牌行動電話1支（含門號0000000000號晶片卡1
    張），為被告所有其供本案販毒聯絡使用之工具，業據被告
    供認在卷（見原審卷第98頁），且有門號申登人查詢資料在
    卷可查（見99年聲監字第856號卷第27頁），應依毒品危害
    防制條例第19條第1項規定宣告沒收。又被告各次販賣甲基
    安非他命所得1,000元，合計10,000元，均未扣案，仍應依
    毒品危害防制條例第19條第1項規定於各罪項下諭知沒收，
    如全部或一部不能沒收時，以其財產抵償。
據上論斷，應依刑事訴訟法第369條第1項前段、第364條、第299
條第1項前段、毒品危害防制條例第4條第2項、第17條第2項、第
19條第1項，刑法第11條前段、第47條第1項、第59條、第51條第
5、9款，判決如主文。
本案經檢察官劉得鉦到庭執行職務
中    華    民    國   100    年    9     月    29    日
                  刑事第二庭    審判長法  官  葉居正
                                      法  官  陳欽賢
                                      法  官  張桂美
以上正本證明與原本無異。
如不服本判決應於收受送達後10日內向本院提出上訴書狀，其未
敘述上訴理由者，並得於提起上訴後10日內向本院補提理由書（
均須按他造當事人之人數附繕本）「切勿逕送上級法院」。
                                      書記官  魏芝雯
中    華    民    國   100    年    9     月    29    日
附錄本案論罪科刑法條：
《毒品危害防制條例第4 條第2 項》
製造、運輸、販賣第二級毒品者，處無期徒刑或7 年以上有期徒
刑，得併科新臺幣1,000 萬元以下罰金。
 ┌──────────────────────────────────────────────────────┐
 │附表一                                                                                                      │
 ├──┬────┬──────┬────┬────────────────┬─────────────────┤
 │編號│販賣對象│ 販 賣 時 間│販賣地點│ 販賣方式（交易過程及販毒種類、 │所犯罪名、所處之主刑及從刑        │
 │    │        │            │        │ 數量、交易價格）               │                                  │
 │    │        │            │        │                                │                                  │
 ├──┼────┼──────┼────┼────────────────┼─────────────────┤
 │ 1. │黃小琪  │99年9月13日 │雲林縣土│楊昆衡於左列時間持用NOKIA廠牌行 │楊昆衡販賣第二級毒品，累犯，處有期│
 │    │        │12時34分、13│庫鎮溪邊│動電話（含搭配使用之門號0000000 │徒刑參年捌月。扣案之NOKIA廠牌行動 │
 │    │        │時45分      │里堤防處│917號晶片卡1張）與黃小琪使用之行│電話壹支（含搭配使用之門號0000000 │
 │    │        │            │        │動電話0000000000號聯絡，雙方約定│917號晶片卡壹張）沒收。未扣案之販 │
 │    │        │            │        │購買第二級毒品甲基安非他命之交易│賣第二級毒品所得共計新臺幣壹仟元沒│
 │    │        │            │        │地點後，同日稍後，由楊昆衡持甲基│收，如全部或一部不能沒收時，以其財│
 │    │        │            │        │安非他命1包（價值1,000元）至左列│產抵償。                          │
 │    │        │            │        │地點販賣予黃小琪，黃小琪暫賒欠價│                                  │
 │    │        │            │        │款，迨至99年9月16日16時49分、99 │                                  │
 │    │        │            │        │年9月16日17時4分黃小琪以電話及簡│                                  │
 │    │        │            │        │訊與楊昆衡聯絡，告知其賒欠之價款│                                  │
 │    │        │            │        │1,000元以紙包裝，放置在黃小琪位 │                                  │
 │    │        │            │        │於雲林縣土庫鎮○○里○○路20之6 │                                  │
 │    │        │            │        │號住處旁空地水溝，經楊昆衡前去收│                                  │
 │    │        │            │        │取1,000元現金。                 │                                  │
 ├──┼────┼──────┼────┼────────────────┼─────────────────┤
 │2.  │黃小琪  │99年9月16日 │雲林縣土│楊昆衡於左列時間持用NOKIA廠牌行 │楊昆衡販賣第二級毒品，累犯，處有期│
 │    │        │21時25分、22│庫鎮源順│動電話（含搭配使用之門號0000000 │徒刑參年捌月。扣案之NOKIA廠牌行動 │
 │    │        │時37分      │花生油工│917號晶片卡1張）與黃小琪使用之行│電話壹支（含搭配使用之門號0000000 │
 │    │        │            │廠門口  │動電話0000000000號聯絡，雙方約定│917號晶片卡壹張）沒收。未扣案之販 │
 │    │        │            │        │購買第二級毒品甲基安非他命之交易│賣第二級毒品所得共計新臺幣壹仟元沒│
 │    │        │            │        │地點後，同日稍後，由楊昆衡持甲基│收，如全部或一部不能沒收時，以其財│
 │    │        │            │        │安非他命1包（價值1,000元）至左列│產抵償。                          │
 │    │        │            │        │地點販賣予黃小琪，黃小琪當場交付│                                  │
 │    │        │            │        │價款1,000元現金予楊昆衡。       │                                  │
 ├──┼────┼──────┼────┼────────────────┼─────────────────┤
 │3.  │林心怡  │99年9月18日 │雲林縣臺│楊昆衡於左列時間持用NOKIA廠牌行 │楊昆衡販賣第二級毒品，累犯，處有期│
 │    │        │13時2分、14 │西鄉崙豐│動電話（含搭配使用之門號0000000 │徒刑參年捌月。扣案之NOKIA廠牌行動 │
 │    │        │時1分       │村進安府│917號晶片卡1張）與林心怡使用05-6│電話壹支（含搭配使用之門號0000000 │
 │    │        │            │廟旁涼亭│324980號聯絡，雙方約定購買第二級│917號晶片卡壹張）沒收。未扣案之販 │
 │    │        │            │        │毒品甲基安非他命之交易地點後，同│賣第二級毒品所得共計新臺幣壹仟元沒│
 │    │        │            │        │日稍後，由楊昆衡持甲基安非他命1 │收，如全部或一部不能沒收時，以其財│
 │    │        │            │        │包（價值1,000元）至左列地點販賣 │產抵償。                          │
 │    │        │            │        │予林心怡，林心怡暫賒欠價款，迨至│                                  │
 │    │        │            │        │99年10月5日9時23分、99年10月5日 │                                  │
 │    │        │            │        │9時36分林心怡以電話與楊昆衡聯絡 │                                  │
 │    │        │            │        │，相約在左列地點見面，並交付價款│                                  │
 │    │        │            │        │1,000元現金予楊昆衡收受。       │                                  │
 ├──┼────┼──────┼────┼────────────────┼─────────────────┤
 │4.  │黃小琪  │99年9月27日 │雲林縣虎│楊昆衡於左列時間持用NOKIA廠牌行 │楊昆衡販賣第二級毒品，累犯，處有期│
 │    │        │16時7分、16 │尾鎮持法│動電話（含搭配使用之門號0000000 │徒刑參年捌月。扣案之NOKIA廠牌行動 │
 │    │        │時27分      │媽祖宮旁│917號晶片卡1張）與黃小琪使用之行│電話壹支（含搭配使用之門號0000000 │
 │    │        │            │小路    │動電話0000000000號聯絡，雙方約定│917號晶片卡壹張）沒收。未扣案之販 │
 │    │        │            │        │購買第二級毒品甲基安非他命之交易│賣第二級毒品所得共計新臺幣壹仟元沒│
 │    │        │            │        │地點後，同日稍後，由楊昆衡持甲基│收，如全部或一部不能沒收時，以其財│
 │    │        │            │        │安非他命1包（價值1,000元）至左列│產抵償。                          │
 │    │        │            │        │地點販賣予黃小琪，黃小琪並當場交│                                  │
 │    │        │            │        │付價款1,000元現金予楊昆衡收受。 │                                  │
 ├──┼────┼──────┼────┼────────────────┼─────────────────┤
 │5.  │黃小琪  │99年9月30日 │雲林縣虎│楊昆衡於左列時間持用NOKIA廠牌行 │楊昆衡販賣第二級毒品，累犯，處有期│
 │    │        │2時23分     │尾鎮持法│動電話（含搭配使用之門號0000000 │徒刑參年捌月。扣案之NOKIA廠牌行動 │
 │    │        │            │媽祖宮旁│917號晶片卡1張）與黃小琪使用之行│電話壹支（含搭配使用之門號0000000 │
 │    │        │            │小路    │動電話0000000000號聯絡，雙方約定│917號晶片卡壹張）沒收。未扣案之販 │
 │    │        │            │        │購買第二級毒品甲基安非他命之交易│賣第二級毒品所得共計新臺幣壹仟元沒│
 │    │        │            │        │地點後，同日稍後，楊昆衡將甲基安│收，如全部或一部不能沒收時，以其財│
 │    │        │            │        │非他命1包（價值1,000元）放置在黃│產抵償。                          │
 │    │        │            │        │小琪住處旁空地水溝中，並於同日3 │                                  │
 │    │        │            │        │時11分、3時16分以簡訊及電話與黃 │                                  │
 │    │        │            │        │小琪聯絡，告以甲基安非他命放置地│                                  │
 │    │        │            │        │點，再由黃小琪前去取貨，以此方式│                                  │
 │    │        │            │        │販賣甲基安非他命予黃小琪，經數日│                                  │
 │    │        │            │        │後，黃小琪已給付價款1,000元現金 │                                  │
 │    │        │            │        │予楊昆衡收受。                  │                                  │
 ├──┼────┼──────┼────┼────────────────┼─────────────────┤
 │6.  │黃小琪  │99年10月6日 │雲林縣土│楊昆衡於左列時間持用NOKIA廠牌行 │楊昆衡販賣第二級毒品，累犯，處有期│
 │    │        │11時33分、12│庫鎮千美│動電話（含搭配使用之門號0000000 │徒刑參年捌月。扣案之NOKIA廠牌行動 │
 │    │        │時48分      │汽車旅館│917號晶片卡1張）與黃小琪使用之行│電話壹支（含搭配使用之門號0000000 │
 │    │        │            │        │動電話0000000000號聯絡，雙方約定│917號晶片卡壹張）沒收。未扣案之販 │
 │    │        │            │        │購買第二級毒品甲基安非他命之交易│賣第二級毒品所得共計新臺幣壹仟元沒│
 │    │        │            │        │地點後，同日稍後，由楊昆衡持甲基│收，如全部或一部不能沒收時，以其財│
 │    │        │            │        │安非他命1包（價值1,000元）至左列│產抵償。                          │
 │    │        │            │        │地點販賣予黃小琪，黃小琪當場交付│                                  │
 │    │        │            │        │價款1,000元現金予楊昆衡收受。   │                                  │
 ├──┼────┼──────┼────┼────────────────┼─────────────────┤
 │7.  │林志遠  │99年10月13日│雲林縣崙│楊昆衡於左列時間持用NOKIA廠牌行 │楊昆衡販賣第二級毒品，累犯，處有期│
 │    │林心怡  │21時56分、22│背鄉大有│動電話（含搭配使用之門號0000000 │徒刑參年捌月。扣案之NOKIA廠牌行動 │
 │    │        │時53分      │村彩虹橋│917號晶片卡1張）與林志遠持用之行│電話壹支（含搭配使用之門號0000000 │
 │    │        │            │旁      │動電話0000000000號聯絡，雙方約定│917號晶片卡壹張）沒收。未扣案之販 │
 │    │        │            │        │購買第二級毒品甲基安非他命之交易│賣第二級毒品所得共計新臺幣壹仟元沒│
 │    │        │            │        │地點後，同日稍後，林志遠請林心怡│收，如全部或一部不能沒收時，以其財│
 │    │        │            │        │持二人合資之1,000元前去左列地點 │產抵償。                          │
 │    │        │            │        │，楊昆衡持甲基安非他命1包（價值 │                                  │
 │    │        │            │        │1,000元）販賣予林心怡，林心怡當 │                                  │
 │    │        │            │        │場交付價款1,000元現金予楊昆衡收 │                                  │
 │    │        │            │        │受。                            │                                  │
 ├──┼────┼──────┼────┼────────────────┼─────────────────┤
 │8.  │黃小琪  │99年10月14日│雲林縣崙│楊昆衡於左列時間持用NOKIA廠牌行 │楊昆衡販賣第二級毒品，累犯，處有期│
 │    │        │19時35分、20│背鄉大有│動電話（含搭配使用之門號0000000 │徒刑參年捌月。扣案之NOKIA廠牌行動 │
 │    │        │時42分      │廟前    │917號晶片卡1張）與黃小琪使用之行│電話壹支（含搭配使用之門號0000000 │
 │    │        │            │        │動電話0000000000號聯絡，雙方約定│917號晶片卡壹張）沒收。未扣案之販 │
 │    │        │            │        │購買第二級毒品甲基安非他命之交易│賣第二級毒品所得共計新臺幣壹仟元沒│
 │    │        │            │        │地點後，同日稍後，由楊昆衡持甲基│收，如全部或一部不能沒收時，以其財│
 │    │        │            │        │安非他命1包（價值1,000元）至左列│產抵償。                          │
 │    │        │            │        │地點販賣予黃小琪，黃小琪當場交付│                                  │
 │    │        │            │        │價款1,000元現金予楊昆衡收受。   │                                  │
 ├──┼────┼──────┼────┼────────────────┼─────────────────┤
 │9.  │黃小琪  │99年11月2日9│雲林縣土│楊昆衡於左列時間持用NOKIA廠牌行 │楊昆衡販賣第二級毒品，累犯，處有期│
 │    │        │時7分、9時55│庫鎮馬光│動電話（含搭配使用之門號0000000 │徒刑參年捌月。扣案之NOKIA廠牌行動 │
 │    │        │分          │超市旁  │917號晶片卡1張）與黃小琪使用之行│電話壹支（含搭配使用之門號0000000 │
 │    │        │            │        │動電話0000000000號聯絡，雙方約定│917號晶片卡壹張）沒收。未扣案之販 │
 │    │        │            │        │購買第二級毒品甲基安非他命之交易│賣第二級毒品所得共計新臺幣壹仟元沒│
 │    │        │            │        │地點後，同日稍後，由楊昆衡持甲基│收，如全部或一部不能沒收時，以其財│
 │    │        │            │        │安非他命1包（價值1,000元）至左列│產抵償。                          │
 │    │        │            │        │地點販賣予黃小琪，黃小琪當場交付│                                  │
 │    │        │            │        │價款1,000元現金予楊昆衡收受。   │                                  │
 ├──┼────┼──────┼────┼────────────────┼─────────────────┤
 │10.  │林心怡  │99年10月22日│雲林縣褒│楊昆衡於左列時間持用NOKIA廠牌行 │楊昆衡販賣第二級毒品，累犯，處有期│
 │    │        │18時48分    │忠鄉龍岩│動電話（含搭配使用之門號0000000 │徒刑參年捌月。扣案之NOKIA廠牌行動 │
 │    │        │            │國小花圃│917號晶片卡1張）與林心怡使用05-6│電話壹支（含搭配使用之門號0000000 │
 │    │        │            │        │324980號聯絡，雙方約定購買第二級│917號晶片卡壹張）沒收。未扣案之販 │
 │    │        │            │        │毒品甲基安非他命之交易地點後，同│賣第二級毒品所得共計新臺幣壹仟元沒│
 │    │        │            │        │日稍後，由楊昆衡將甲基安非他命1 │收，如全部或一部不能沒收時，以其財│
 │    │        │            │        │包（價值1,000元）置於香菸盒內放 │產抵償。                          │
 │    │        │            │        │在左列地點，再由林心怡前去拿取，│                                  │
 │    │        │            │        │以此方式販賣甲基安非他命予林心怡│                                  │
 │    │        │            │        │，林心怡暫賒欠價款，迨至99年11月│                                  │
 │    │        │            │        │2日13時31分、99年11月2日13時51分│                                  │
 │    │        │            │        │林心怡持用行動電話0000000000號與│                                  │
 │    │        │            │        │楊昆衡聯絡，相約在雲林縣土庫鎮中│                                  │
 │    │        │            │        │湳路某便利商店前見面，並交付價款│                                  │
 │    │        │            │        │1,000元現金予楊昆衡收受。       │                                  │
 └──┴────┴──────┴────┴────────────────┴─────────────────┘
┌───────────────────────────────────┐
│附表二                                                                │
├──┬─────┬───────────────┬──────────┤
│編號│   時間   │       通訊監察譯文內容       │        備註        │
├──┼─────┼───────────────┼──────────┤
│1.  │99年9月13 │A：0000000000（楊昆衡）       │佐證附表一編號1.犯│
│    │日12時34分│B：0000000000（黃小琪）       │  罪事實。          │
│    │52秒許    ├───────────────┤通訊監察譯文出處：│
│    │          │A：我剛剛從你家過去。         │  見他卷第45頁。    │
│    │          │B：你有打給她嗎？             │                    │
│    │          │A：她沒有接。                 │                    │
│    │          │B：我也不知道他在那裡。       │                    │
│    │          │A：不知道在那裡有差嗎？       │                    │
│    │          │B：她看我在睡就走了吧。       │                    │
│    │          │A：現在捏？                   │                    │
│    │          │B：我打給她沒有接，我現在起來 │                    │
│    │          │   了。                       │                    │
│    │          │A：再來捏，騎車出來，看那裡比 │                    │
│    │          │   較好。                     │                    │
│    │          │B：我也不知道。               │                    │
│    │          │A：我在你們土庫這裡而已。     │                    │
│    │          │B：我在打給你。               │                    │
│    ├─────┼───────────────┤                    │
│    │99年9月13 │A：0000000000（楊昆衡）       │                    │
│    │日13時45分│B：0000000000（黃小琪）       │                    │
│    │57秒許    ├───────────────┤                    │
│    │          │B：抱歉喔。                   │                    │
│    │          │A：怎麼都不接？               │                    │
│    │          │B：剛剛有人去家裡坐，龜仔，龜 │                    │
│    │          │   殼花。                     │                    │
│    │          │A：我在堤防旁，很大條這邊，你 │                    │
│    │          │   多久會到？                 │                    │
│    │          │B：你有看到我嗎？             │                    │
│    │          │A：我再靠近欣怡這邊，上次你帶 │                    │
│    │          │   你兒子來這邊。             │                    │
│    │          │B：很遠，我先從大屯那裡過去。 │                    │
│    ├─────┼───────────────┼──────────┤
│    │99年9月16 │A：0000000000（楊昆衡）       │佐證附表一編號1.犯│
│    │日16時49分│B：0000000000（黃小琪）       │  罪事實。          │
│    │40秒許    ├───────────────┤通訊監察譯文出處：│
│    │          │B：你在忙嗎？                 │  見他卷第49頁。    │
│    │          │A：我在想妳。                 │                    │
│    │          │B：我老公今天休息。           │                    │
│    │          │A：還好我早上沒有過去找你。   │                    │
│    │          │B：我…我要還你錢。           │                    │
│    │          │A：我現在要過去。             │                    │
│    │          │B：可是我等一下要跟我先生出去 │                    │
│    │          │   ，我錢放在外面好嗎？       │                    │
│    │          │A：你要放那裡。               │                    │
│    │          │B：我放在你停車那邊台階下，我 │                    │
│    │          │   用紙包起來。               │                    │
│    ├─────┼───────────────┤                    │
│    │99年9月16 │A：0000000000（楊昆衡）       │                    │
│    │日17時4分 │B：0000000000（黃小琪）       │                    │
│    │40秒許    ├───────────────┤                    │
│    │          │簡訊內容（B 傳給 A）：        │                    │
│    │          │放好了，內有留言，拿走後請傳簡│                    │
│    │          │訊告知。                      │                    │
├──┼─────┼───────────────┼──────────┤
│2.  │99年9月16 │A：0000000000（楊昆衡）       │佐證附表一編號2.犯│
│    │日21時25分│B：0000000000（黃小琪）       │  罪事實。          │
│    │45秒許    ├───────────────┤通訊監察譯文出處：│
│    │          │A：你還沒有睡覺喔？           │  見他字卷第49頁。  │
│    │          │B：還沒阿，等你阿。           │                    │
│    │          │A：你老公沒有在旁邊喔？       │                    │
│    │          │B：他在樓下我在樓上，小孩子要 │                    │
│    │          │   睡覺了。                   │                    │
│    │          │A：你老公沒有酒醉喔？         │                    │
│    │          │B：沒有，還是你要把他敲昏。   │                    │
│    │          │A：如果可以啦。               │                    │
│    │          │B：正經一點，你不是在他家嗎？ │                    │
│    │          │A：沒有，他沒有過去。         │                    │
│    │          │B：他沒有過去喔，你要叫他過去 │                    │
│    │          │   嗎？                       │                    │
│    │          │A：叫他過來是純那各而已喔。   │                    │
│    │          │B：我放在那裡那個錢拿了沒？   │                    │
│    │          │A：我知道，我收到看到了，我等 │                    │
│    │          │   會也要完成你的使命阿。     │                    │
│    │          │B：謝謝啦，我什麼時候那麼偉大 │                    │
│    │          │   我都不知道，他今天有打好幾 │                    │
│    │          │   通給我。                   │                    │
│    │          │A：我現在到你們土庫了，我等會 │                    │
│    │          │   會…                       │                    │
│    │          │B：你會放在那邊喔？           │                    │
│    │          │A：嘿啦。                     │                    │
│    │          │B：等一下，我想看看你如果到了 │                    │
│    │          │   在那裡，我有辦法下去我在下 │                    │
│    │          │   去，10分鐘我如果有下去就下 │                    │
│    │          │   去了，騙小孩子如果騙到想睡 │                    │
│    │          │   覺就沒辦法下去了。         │                    │
│    │          │A：恩，小孩子比較重要。       │                    │
│    │          │B：就麻煩你了。               │                    │
│    ├─────┼───────────────┼──────────┤
│    │99年9月16 │A：0000000000（楊昆衡）       │佐證附表一編號2.犯│
│    │日22時37分│B：0000000000（黃小琪）       │  罪事實。          │
│    │53秒許    ├───────────────┤通訊監察譯文出處：│
│    │          │B：我先去全家一下。           │  見他卷第51頁。    │
│    │          │A：你要先去全家就對了。       │                    │
│    │          │B：你到了嗎？                 │                    │
│    │          │A：我現在剛好過溪晡橋。       │                    │
│    │          │B：那我現在要慢慢騎，要不要一 │                    │
│    │          │   起過去。                   │                    │
│    │          │A：好阿，你慢慢騎，我慢慢開阿 │                    │
│    │          │   。                         │                    │
├──┼─────┼───────────────┼──────────┤
│ 3. │99年9月18 │A：0000000000（楊昆衡）       │佐證附表一編號3.犯│
│    │日13時2分 │B：00-0000000（林心怡）       │  罪事實。          │
│    │29秒許    ├───────────────┤通訊監察譯文出處：│
│    │          │B：你在哪？                   │  見他卷第263頁。   │
│    │          │A：在開車。                   │                    │
│    │          │B：要去哪？                   │                    │
│    │          │A：上班。                     │                    │
│    │          │B：有那麼可憐喔，你們公司風有 │                    │
│    │          │   很大嗎？小心一點不要被風吹 │                    │
│    │          │   走，暴風圈很大。           │                    │
│    │          │A：新聞不準，製造緊張，你老公 │                    │
│    │          │   不在喔。                   │                    │
│    │          │B：去田裡要來嗎？             │                    │
│    │          │A：別喔，不要相害喔，太傷腦筋 │                    │
│    │          │   了。                       │                    │
│    ├─────┼───────────────┤                    │
│    │99年9月18 │A：0000000000（楊昆衡）       │                    │
│    │日14時1分 │B：00-0000000（林心怡）       │                    │
│    │38秒許    ├───────────────┤                    │
│    │          │B：你在哪邊？還在外面喔？     │                    │
│    │          │A：買麵。                     │                    │
│    │          │B：我也要吃，我肚子餓，你幾點 │                    │
│    │          │   下班？                     │                    │
│    │          │A：下班不一定。               │                    │
│    │          │B：不然下午他爸回來我叫他顧小 │                    │
│    │          │   孩，我打給你。             │                    │
│    │          │A：都可以。                   │                    │
│    ├─────┼───────────────┼──────────┤
│    │99年10月5 │A：0000000000（楊昆衡）       │佐證附表一編號3.犯│
│    │日9時23分 │B：00-0000000（林心怡）       │  罪事實。          │
│    │10秒許    ├───────────────┤通訊監察譯文出處：│
│    │          │B：你有忙嗎？                 │  見他卷第264頁。   │
│    │          │A：等電話。                   │                    │
│    │          │B：有要過來嗎？               │                    │
│    │          │A：沒辦法要你過來，我等電話， │                    │
│    │          │   電話來我要進去。           │                    │
│    ├─────┼───────────────┤                    │
│    │99年10月5 │A：0000000000（楊昆衡）       │                    │
│    │日9時36分 │B：00-0000000（林心怡）       │                    │
│    │13秒許    ├───────────────┤                    │
│    │          │B：你在哪？                   │                    │
│    │          │A：臺西阿。                   │                    │
│    │          │B：要在那等嗎？               │                    │
│    │          │A：過去你們那邊，你身上有錢嗎 │                    │
│    │          │   ？                         │                    │
│    │          │B：有阿，怎樣？               │                    │
│    │          │A：身上剩幾十塊，等會還要加油 │                    │
│    │          │   。                         │                    │
│    │          │B：恩。                       │                    │
├──┼─────┼───────────────┼──────────┤
│ 4. │99年9月27 │A：0000000000（楊昆衡）       │佐證附表一編號4.犯│
│    │日16時7分 │B：0000000000（黃小琪）       │  罪事實。          │
│    │10秒許    ├───────────────┤通訊監察譯文出處：│
│    │          │B：你在哪？                   │  見他卷第59頁。    │
│    │          │A：我在你旁邊。               │                    │
│    │          │B：在街上嗎？                 │                    │
│    │          │A：恩，靠近虎尾這。           │                    │
│    │          │B：我在虎尾這。               │                    │
│    │          │A：我隔一條溪就虎尾。         │                    │
│    │          │B：要在哪？                   │                    │
│    │          │A：虎尾要靠近西螺那你在虎尾等 │                    │
│    │          │   我。                       │                    │
│    │          │B：虎尾哪等？                 │                    │
│    │          │A：你在那天美樂迪前面那條路騎 │                    │
│    │          │   到盡頭全家還是萊爾富等我不 │                    │
│    │          │   要太晚。                   │                    │
│    │          │B：不然美樂迪等你。           │                    │
│    │          │A：加油站那邊統一等我。       │                    │
│    ├─────┼───────────────┼──────────┤
│    │99年9月27 │A：0000000000（楊昆衡）       │佐證附表一編號4.犯│
│    │日16時27分│B：0000000000（黃小琪）       │  罪事實。          │
│    │40秒      ├───────────────┤通訊監察譯文出處：│
│    │          │B：你有看到我嗎？             │  見聲監939 號卷第68│
│    │          │A：你到全家了喔！？           │  頁。              │
│    │          │B：我有看到媽祖宮阿。         │                    │
│    │          │A：你在全家那邊等。           │                    │
│    │          │B：那有我老公認識的人耶。     │                    │
│    │          │A：那你騎回頭我到那邊。       │                    │
│    │          │B：好。                       │                    │
├──┼─────┼───────────────┼──────────┤
│ 5. │99年9月30 │A：0000000000（楊昆衡）       │佐證附表一編號5.犯│
│    │日2時23分 │B：0000000000（黃小琪）       │  罪事實。          │
│    │22秒許    ├───────────────┤通訊監察譯文出處：│
│    │          │B：哪裡？                     │  見他卷第63頁。    │
│    │          │A：在附近阿，我打給你。       │                    │
│    ├─────┼───────────────┤                    │
│    │99年9月30 │A：0000000000（楊昆衡）       │                    │
│    │日3時11分 │B：0000000000（黃小琪）       │                    │
│    │43秒許    ├───────────────┤                    │
│    │          │簡訊內容（A 傳給 B）：        │                    │
│    │          │空地水溝中！                  │                    │
│    ├─────┼───────────────┤                    │
│    │99年9月30 │A：0000000000（楊昆衡）       │                    │
│    │日3時16分 │B：0000000000（黃小琪）       │                    │
│    │48秒許    ├───────────────┤                    │
│    │          │A：簡訊有收到了嗎？           │                    │
│    │          │B：有。                       │                    │
│    │          │A：等會先用一下，不然等會不見 │                    │
│    │          │   ，靠近左邊，靠近房子，用白 │                    │
│    │          │   色透明的那個，你看應該就看 │                    │
│    │          │   的清楚。                   │                    │
├──┼─────┼───────────────┼──────────┤
│ 6. │99年10月6 │A：0000000000（楊昆衡）       │佐證附表一編號6.犯│
│    │日11時33分│B：0000000000（黃小琪）       │  罪事實。          │
│    │53秒許    ├───────────────┤通訊監察譯文出處：│
│    │          │B：你在那裡？                 │  見他卷第69頁。    │
│    │          │A：朋友這。                   │                    │
│    │          │B：你有要過來嗎？             │                    │
│    │          │A：回去的話，你如果有要那個我 │                    │
│    │          │   就繞過去。                 │                    │
│    │          │B：差不多幾點？               │                    │
│    │          │A：2 個鐘頭吧。               │                    │
│    │          │B：恩。                       │                    │
│    ├─────┼───────────────┤                    │
│    │99年10月6 │A：0000000000（楊昆衡）       │                    │
│    │日12時48分│B：0000000000（黃小琪）       │                    │
│    │22秒許    ├───────────────┤                    │
│    │          │A：你老公在嗎？               │                    │
│    │          │B：恩，你在嗎？               │                    │
│    │          │A：高速公路。                 │                    │
│    │          │B：你有要過來嗎？             │                    │
│    │          │A：會經過吧，你要出來嗎？     │                    │
│    │          │B：哪等？                     │                    │
│    │          │A：不然就我們那晚去的那間。   │                    │
│    │          │B：那邊我不會走，什麼時候？   │                    │
│    │          │A ：我現在到臺中，差不多4-50分│                    │
│    │          │。                            │                    │
├──┼─────┼───────────────┼──────────┤
│ 7. │99年10月13│A：0000000000（楊昆衡）       │佐證附表一編號7.犯│
│    │日21時56分│B：0000000000（林志遠）       │  罪事實。          │
│    │7 秒許    ├───────────────┤通訊監察譯文出處：│
│    │          │B：我心怡她弟，我要跟你拿資料 │  見他卷第133頁。   │
│    │          │   。                         │                    │
│    │          │A：我在麥寮。                 │                    │
│    │          │B：那我怎麼過去，還要顧小孩， │                    │
│    │          │   那我叫那個過去。           │                    │
│    │          │A：你有車嗎？                 │                    │
│    │          │B：車子不知道有沒有油？       │                    │
│    │          │A：你看怎麼打給我。           │                    │
│    │          │B：恩。                       │                    │
│    ├─────┼───────────────┤                    │
│    │99年10月13│A：0000000000（楊昆衡）       │                    │
│    │日22時53分│B：0000000000（林志遠）       │                    │
│    │5 秒許    ├───────────────┤                    │
│    │          │B：我到彩虹橋還要多久？       │                    │
│    │          │A：1 分鐘，看到堤防上面一間房 │                    │
│    │          │   子。                       │                    │
│    │          │B：恩。                       │                    │
├──┼─────┼───────────────┼──────────┤
│ 8. │99年10月14│A：0000000000（楊昆衡）       │佐證附表一編號8.犯│
│    │日19時35分│B：0000000000（黃小琪）       │  罪事實。          │
│    │58秒許    ├───────────────┤通訊監察譯文出處：│
│    │          │A：我在崙背這邊。             │  見他卷第73頁。    │
│    │          │B：我晚上沒辦法出去吧。       │                    │
│    │          │A：我會跟你說在何處。         │                    │
│    │          │B：我出去再打給你嗎？         │                    │
│    │          │A：對阿，就除了這樣子而已阿。 │                    │
│    │          │B：那晚一點可以嗎？           │                    │
│    │          │A：你如果非要不可的話，我會先 │                    │
│    │          │   幫你注意阿，現在可以阿。   │                    │
│    │          │B：我現在沒辦法阿。           │                    │
│    │          │A：你有確定嗎？有確定要先安排 │                    │
│    │          │   阿，找一個你知道的地方過去 │                    │
│    │          │   就ok了，不管多晚啦，我準備 │                    │
│    │          │   好，要來不來你的事，最慢幾 │                    │
│    │          │   點會打過來，過那個時間我就 │                    │
│    │          │   關機了。                   │                    │
│    │          │B：11點好不好？               │                    │
│    │          │A：那11點我關機沒來就沒來了。 │                    │
│    ├─────┼───────────────┼──────────┤
│    │99年10月14│A：0000000000（楊昆衡）       │佐證附表一編號8.犯│
│    │日20時42分│B：0000000000（黃小琪）       │  罪事實。          │
│    │07秒許    ├───────────────┤通訊監察譯文出處：│
│    │          │A：你沒看到我嗎？             │  見他卷第75頁。    │
│    │          │B：沒有阿，你在哪？           │                    │
│    │          │A：你在廟前面嗎？             │                    │
│    │          │B：恩。                       │                    │
│    │          │A：我在加油站加油，我看到了。 │                    │
├──┼─────┼───────────────┼──────────┤
│ 9. │99年11月2 │A：0000000000（楊昆衡）       │佐證附表一編號9.犯│
│    │日9時7分01│B：0000000000（黃小琪）       │  罪事實。          │
│    │秒許      ├───────────────┤通訊監察譯文出處：│
│    │          │B：你現在可以出來嗎？         │  見他卷第81頁。    │
│    │          │A：可以阿，但是重點不能在你家 │                    │
│    │          │   喔。                       │                    │
│    │          │B：但是我婆婆他們要去臺南。   │                    │
│    │          │A：你2 個重點，你身上有2 千嗎 │                    │
│    │          │   ？                         │                    │
│    │          │B：1千。                      │                    │
│    ├─────┼───────────────┤                    │
│    │99年11月2 │A：0000000000（楊昆衡）       │                    │
│    │日9 時55分│B：0000000000（黃小琪）       │                    │
│    │58秒許    ├───────────────┤                    │
│    │          │A：我到馬光了。               │                    │
│    │          │B：恩。                       │                    │
├──┼─────┼───────────────┼──────────┤
│ 10. │99年10月22│A：0000000000（楊昆衡）       │佐證附表一編號10.犯│
│    │日18時48分│B：00-0000000（林心怡）       │  罪事實。          │
│    │17秒許    ├───────────────┤通訊監察譯文出處：│
│    │          │B ：我跟你商量，要跟你借材料，│  見他卷第265頁。   │
│    │          │   過幾天在算，可以嗎？       │                    │
│    │          │A：你在家嗎？                 │                    │
│    │          │B：嗯。                       │                    │
│    │          │A：我等會看怎樣打給你，還不知 │                    │
│    │          │   道。                       │                    │
│    │          │B：恩。                       │                    │
│    ├─────┼───────────────┼──────────┤
│    │99年11月2 │A：0000000000（楊昆衡）       │佐證附表一編號10.犯│
│    │日13時31分│B：0000000000（林心怡）       │  罪事實。          │
│    │51秒      ├───────────────┤通訊監察譯文出處：│
│    │          │A：你在哪？？                 │  見警卷第162 頁。  │
│    │          │B：我家外面。                 │                    │
│    │          │A：現在有空嗎？身上有錢嗎？   │                    │
│    │          │B：要晚上。                   │                    │
│    │          │A：想辦法再湊2 千。           │                    │
│    │          │B：我等一下打給你。           │                    │
│    │          │A：我在土庫這邊。             │                    │
│    │          │B：恩。                       │                    │
│    ├─────┼───────────────┤                    │
│    │99年11月2 │A：0000000000（楊昆衡）       │                    │
│    │日13時51分│B：0000000000（林心怡）       │                    │
│    │37秒      ├───────────────┤                    │
│    │          │B：在哪邊？                   │                    │
│    │          │A：上次我帶小孩子來的這邊508。│                    │
│    │          │B：恩。                       │                    │
└──┴─────┴───────────────┴──────────┘
┌───────────────────────────────────┐
│附表三                                                                │
├──┬─────┬───────────────┬──────────┤
│編號│   時間   │       通訊監察譯文內容       │        備註        │
├──┼─────┼───────────────┼──────────┤
│1.  │99年9月27 │A：0000000000（楊昆衡）       │本次交易未據起訴  │
│    │日20時9分 │B：0000000000（黃小琪）       │通訊監察譯文出處：│
│    │59秒      ├───────────────┤  見他卷第61頁。    │
│    │          │B：你不要停太近喔，他上次有看 │                    │
│    │          │   到你。                     │                    │
│    │          │A：我從另一頭過去。           │                    │
│    │          │B：我等會響你，你再過來。     │                    │
│    │          │A：妳騎車出來嗎？             │                    │
│    │          │B：騎我小嬸的。               │                    │
│    │          │A：我怕他等會問你怎麼沒騎車去 │                    │
│    │          │   哪？                       │                    │
│    │          │B：我不知道他什麼時候會回來。 │                    │
│    │          │A：你不是要跟我去那個喔？     │                    │
│    │          │B：可以我就跟你說了，我看明天 │                    │
│    │          │   他要去工作我們明天要聊再聊 │                    │
│    │          │   ，你懂了嗎？               │                    │
│    │          │A：恩。                       │                    │
│    ├─────┼───────────────┤                    │
│    │99年9月27 │A：0000000000（楊昆衡）       │                    │
│    │20時22分42│B：0000000000（黃小琪）       │                    │
│    │秒許      ├───────────────┤                    │
│    │          │A：你有看到嗎？               │                    │
│    │          │B：我小嬸剛好回來，三菱的。   │                    │
│    │          │A：嗯，我剛好在這我熄火。     │                    │
│    │          │B：你等一下，是在對面還是旁邊 │                    │
│    │          │   ？                         │                    │
│    │          │A：旁邊路燈這。               │                    │
│    │          │B：恩。                       │                    │
├──┼─────┼───────────────┼──────────┤
│2.  │99年10月6 │A：0000000000（楊昆衡）       │本次轉讓未據起訴  │
│    │日16時22分│B：0000000000（黃小琪）       │通訊監察譯文出處：│
│    │54秒許    ├───────────────┤  見他卷第69頁。    │
│    │          │B：你人還在那裡喔？           │                    │
│    │          │A：恩，我等會過去。           │                    │
│    │          │B：恩，我放好了。             │                    │
│    │          │A：恩。                       │                    │
└──┴─────┴───────────────┴──────────┘